【裁判字號】    97,消債更,119
【裁判日期】    980415
【裁判案由】    更生事件
【裁判全文】
臺灣新竹地方法院民事裁定           97年度消債更字第119號
聲  請  人  乙○○
上列當事人聲請消費者債務清理事件，本院裁定如下：
    主  文
債務人乙○○自中華民國98年4 月15日下午5 時起開始更生程序
。
命司法事務官進行本件更生程序。
    理  由
一、按法院開始更生程序之裁定，應載明其年、月、日、時，並
    即時發生效力。次按法院裁定開始更生或清算程序後，得命
    司法事務官進行更生或清算程序，必要時得選任律師、會計
    師或其他適當之自然人或法人為監督人或管理人，消費者債
    務清理條例第45條第1項、第16條第1項定有明文。
二、本件債務人主張：其有不能清償債務情事，曾於民國95年4
    月7 日以書面向最大債權銀行台北國際商業銀行股份有限公
    司（後合併為台北富邦商業銀行股份有限公司）請求共同協
    商債務清償，每月需償還新臺幣（下同）46,998元、利率6
    ％、共分120 期等條件。然伊除每月繳付協商金額外，仍有
    債權人台南市新樓儲蓄互助社因非金融機構無法參加上開協
    商，每月需分別繳付清償金額，惟聲請人成立協商時每月平
    均薪資約32,000元，連同其妻甲○○之薪資二萬餘元，其所
    得扣除每月應繳付金額後所剩無幾嗣後因其原們職教會任滿
    離職，轉職他處收入更差；嗣又於96年1 月31日晚間騎機車
    下班途中，發生重大車禍，右脛骨遠端骨折及右脛骨遠端膝
    關節內側閉銷性碎裂），配偶為照顧聲請人亦無法工作，驟
    失還款能力；聲請人休養半年後可以拐杖助行，陸續覓得社
    區管理員、總幹事等職，但聲請人配偶不易覓得固定工作，
    僅靠清潔零工貼補家用，整體收入大不如前，不及二分之一
    ，實難維持生活，致無法持續履行原協議而毀諾，且其無擔
    保或無優先權之債務總額未逾1,200 萬元，復未經法院裁定
    開始清算程序或宣告破產，爰向本院聲請更生等語。
三、經查：債務人所主張之上開事實，業據提出前置協商協議書
    書暨無擔保債務還款計劃表、台南市新樓儲蓄互助社聲請對
    聲請人及其配偶之支付命令（士林地方法院97年度促字第
    2980號）、95年及96年綜合所得稅各類所得資料清單、薪資
    證明、診斷證明書等為證，堪信為真實。從而，債務人雖收
    入有限，於系爭協商後仍致力還款數期嗣又因車禍受傷無法
    工作始毀諾，此有上開還款明細表、診斷證明書等件在卷可
    按，應認債務人並非惡意違約毀諾；又經最大債權人永豐商
    業銀行股份有限公司具狀陳報因聲請人於97年12月15日向其
    申請「個別協商一致性方案」，經以最優惠之條件180 期0%
    試算後，聲請人現每月可收入剩餘並不足以負擔總體債務應
    繳月付金，因而協商未能成立等情，有該銀行98年2 月23日
    陳報狀足參。又債務人向金融機構請求前置協商時，其他債
    權人本得選擇是否參與協商，如債務人係為清償未參與協商
    債權人之債務致履行顯有重大困難者，即屬不可歸責於己之
    事由。此外，本件又查無債務人有消費者債務清理條例第6
    條第3 項、第8 條或第46條各款所定駁回更生聲請之事由存
    在，則債務人聲請更生，應屬有據，並依上開規定命司法事
    務官進行本件更生程序，爰裁定如主文。
中    華    民    國    98    年    4     月    15    日
              民事第一庭    法      官  陳順珍
上為正本係照原本作成。
本件不得抗告。
本裁定已於98年4月15日下午5時公告。
中    華    民    國    98    年    4     月    15    日
                            書  記  官  陳筱筑

司法院資訊處製作；財團法人民間司法改革基金會備份。
